臺灣高等法院刑事裁定
111年度侵上更一字第1號
上  訴  人  臺灣新北地方檢察署檢察官
上  訴  人  
即  被  告  陳永哲



選任辯護人  李諭奇律師（法扶律師）          
上  訴  人  
即  被  告  楊任飛



選任辯護人  談恩碩律師（法扶律師）
上列上訴人等因被告等妨害性自主等案件，不服臺灣新北地方法
院109年度訴字第998號，中華民國110年2月25日第一審判決（起
訴案號：臺灣新北地方檢察署109年度偵字第32188號、109年度
少年偵字第370、372、382、392、425、453號），提起上訴，判
決後，經最高法院發回更審，本院裁定如下：
    主  文
甲○○及乙○○之羈押期間，均自民國一百一十一年七月十七日起，
延長貳月。
    理  由
一、按羈押被告之目的，在於確保訴訟程序之進行、證據之存在
    、真實及刑罰之執行，至於被告有無羈押之必要、羈押後其
    原因是否仍然存在、有無繼續羈押之必要、應否延長羈押，
    則屬事實認定之問題，法院有依法認定裁量之職權，自得就
    具體個案情節予以斟酌決定。如就客觀情事觀察，法院許可
    羈押之裁定在目的與手段間之衡量，並無明顯違反比例原則
    情形，即無違法或不當可言，且關於羈押原因之判斷，尚不
    適用訴訟上之嚴格證明原則，而應適用自由證明法則。次按
    羈押被告，偵查中不得逾2月，審判中不得逾3月。但有繼續
    羈押之必要者，得於期間未滿前，經法院依刑事訴訟法第10
    1條或第101條之1之規定訊問被告後，以裁定延長之，同法
    第108條第1項定有明文。所謂延長羈押，亦屬拘禁被告之強
    制處分，其目的在保全證據、確保刑事訴訟程序之進行及刑
    罰權之執行。是刑事被告經法官訊問後，究竟有無刑事訴訟
    法第101條第1項各款或第101條之1第1項各款所規定之情形
    ，及應否依同法第108條之規定予以延長羈押，均屬事實問
    題，法院應按訴訟進行之程度、卷證資料及其他一切情事斟
    酌之。
二、經查：
　㈠上訴人即被告甲○○、乙○○（以下合稱被告2人）前經本院訊問
    後，認被告2人均涉犯傷害、妨害自由、成年人故意對少年
    犯加重強制性交、恐嚇取財及加重強盜等罪，犯罪嫌疑重大
    ，均具有刑事訴訟法第101條第1項第1款、第3款之情形，非
    予羈押，顯難進行審判，應均予羈押，而均於民國111年2月
    17日裁定並執行羈押，復均自111年5月17日起延長羈押2月
    在案。
　㈡茲因2個月羈押期間即將屆滿，經本院於111年6月28日訊問被
    告2人，並聽取檢察官及辯護人之意見後，認依卷內各證據
    資料，足認被告2人均涉犯兒童及少年福利與權益保障法第1
    12條第1項前段、刑法第330條第1項之成年人故意對少年犯
    結夥3人以上攜帶兇器強盜罪、兒童及少年福利與權益保障
    法第112條第1項前段、刑法第302條第1項之成年人故意對少
    年犯妨害行動自由罪、兒童及少年福利與權益保障法第112
    條第1項前段、刑法第277條第1項之成年人故意對少年犯傷
    害罪、刑法第222條第1項第1、5、8款之加重強制性交罪、
    兒童及少年福利與權益保障法第112條第1項前段、刑法第34
    6條第1項之成年人故意對少年犯恐嚇取財罪，犯罪嫌疑重大
    ，其中所犯兒童及少年福利與權益保障法第112條第1項前段
    、刑法第330條第1項之成年人故意對少年犯結夥3人以上攜
    帶兇器強盜罪及刑法第222條第1項第1、5、8款之加重強制
    性交罪之法定本刑均為7年以上有期徒刑，又被告甲○○經原
    審分別判處有期徒刑10年8月、9月及8年2月，並定其應執行
    刑為有期徒刑12年2月，被告乙○○經原審分別判處有期徒刑1
    0年6月、8月及8年，並定其應執行刑為有期徒刑12年，參以
    一般人趨吉避凶、畏懼重罪審判、執行之正常心理，客觀上
    被告2人畏罪逃亡，以規避審判及執行之可能性甚高，酌以
    被告2人先前均有因涉案經通緝之紀錄，有相當理由認為被
    告2人均有逃亡之虞。被告2人之辯護人均主張羈押原因已不
    存在云云，難認可採。
　㈢復考量本案被告2人所涉前開犯行之犯罪情節，嚴重危害社會
    秩序，經權衡國家刑事司法權之有效行使、公共利益、被告
    2人人身自由私益及防禦權受限制程度等各情後，認前開羈
    押原因仍均存在，且均非予繼續羈押，實難確保日後審判及
    執行程序之進行，而均有繼續羈押之必要。被告甲○○之辯護
    人雖為被告甲○○辯稱：被告甲○○並非主要下手實施之人，也
    無逃亡之虞，且已羈押近2年時間，尚有祖母及未成年子女
    要扶養照顧，亦願意按時向轄區派出所報到，應無延長羈押
    之必要云云；被告乙○○之辯護人則為被告乙○○辯稱：被告乙
    ○○已坦承傷害、妨害自由及恐嚇取財等犯行，並無串供滅證
    及逃亡之虞，且羈押即將滿2年，其母親現因罹患癌症住院
    治療中，被告乙○○亦有固定住處可收受文書，且可向轄區派
    出所報到，應無延長羈押之必要云云，惟本院審酌上情，兼
    衡本案被告2人已羈押之時間、被告甲○○所陳其家中情形、
    被告乙○○所陳其母現因罹患癌症住院治療中等相關事宜後，
    仍認若僅命被告2人具保、責付或限制住居等較輕微之強制
    處分均不足以替代羈押，而均有繼續羈押之必要，被告2人
    之辯護人上開所辯，尚不足採。
三、綜上所述，被告2人前項羈押原因依然存在，且均有繼續羈
    押之必要，復查無刑事訴訟法第114條各款所列事由，爰均
    裁定自111年7月17日起，延長羈押2月。
據上論斷，依刑事訴訟法第108條第1項但書、第5項，裁定如主
文。
中　　華　　民　　國　　111 　年　　7 　　月　　11　　日
　　　　　　　　　刑事第二十三庭審判長法　官  許永煌
　　　　　　　　　　　　　　　　　    法　官  黃美文
　　　　　　　　　　　　　　　　　    法　官  雷淑雯
以上正本證明與原本無異。
如不服本裁定，應於收受送達後5日內向本院提出抗告狀。
                                      書記官  林立柏
中　　華　　民　　國　　111 　年　　7 　　月　　11　　日